【裁判字號】    92,訴,1424
【裁判日期】    920929
【裁判案由】    公共危險
【裁判全文】
臺灣板橋地方法院刑事判決                        九十二年度訴字第一四二四號
    公  訴  人  臺灣板橋地方法院檢察署檢察官
    被      告  乙○○
    指定辯護人  甲○公設辯護人黃青慧
右列被告因公共危險案件，經檢察官提起公訴（九十二年度偵字第六八二六號、第一
○一一七號），甲○判決如左：
    主  文
本件公訴不受理。
    理  由
一、公訴意旨略以：被告乙○○於民國九十二年三月二十八日五時許，在台北縣三重
    市○○路○段一六八巷五號勝利旅社第二○五室，以自備打火機放火燒燬現供人
    使用之住宅內之棉被、枕頭，並將上開點燃之棉被、枕頭丟置於上開防火巷內，
    乙○○隨即逃至防火巷內躲避，警方據報後，由台北縣政府警察局消防局三重分
    隊將火勢撲滅並於上防火巷內逮捕乙○○，因認被告涉有刑法第一百七十三條第
    一項、第三項之放火燒毀現供人使用住宅未遂罪嫌。
二、按事實之認定，應憑證據，如未能發現相當證據，或證據不足以證明，自不能以
    推測或擬制之方法，以為裁判基礎，最高法院四十年台上字第八六號判例可資參
    照。另刑法放火罪所稱之放火，係指引致行為客體燃燒之原因行為，即以積極作
    為，使行為客體置於燃燒狀態下，即使將引燃物撤離行為客體，或將引燃部分撲
    滅，但行為客體仍可獨立繼續燒者，即為放火行為。又刑法第一百七十五條之放
    火失火燒毀住宅等以外他人所有物罪，係採具體危險說，是該放火行為尚須具體
    構成公共危險，始足以該條之罪論處。
三、本件公訴人認被告有放火燒毀現供人使用住宅未遂罪嫌，無非以被告乙○○之自
    白、告訴人丙○○○之指述、照片六張、台北縣政府警察局消防局火災原因調查
    報告書等為其論據。訊據被告固不否認有以自備打火機放火燒燬上開旅社二○五
    室內之棉被、枕頭，並將上開點燃之棉被、枕頭丟置於上開防火巷內等情事，惟
    辯稱：伊只是燒東西，不是燒房子等語。經查，被告於警訊偵查中均僅供認係燒
    毀棉被、枕頭，且被告係將點燃之棉被、枕頭丟至防火巷內，上開旅社房間內並
    無燃燒痕跡一情，業據告訴人丙○○○及證人蔡志聰即台北縣政府警察局三重分
    局長泰派出所警員證述屬實，並有現場照片附卷可稽。又本件台北縣政府消防局
    亦認定本件起火處所係在上開旅社房間後靠防火巷附近處所，且上開房間木製天
    花板完好如初、僅房間內長舖有被翻動、及破壞毀損情形，防火巷內有一棉被有
    輕微燒失碳化情形，其餘處所未受火煙燒失，此有該局之火災原因調查報告書一
    份附卷可參。衡情本件被告以打火機點燃棉被、枕頭之火力及燃燒地點，均不足
    以引燃本件上開旅社房間建築物、或使本件上開旅社房間獨立燃燒，是本件被告
    雖有放火行為，惟尚難認係放火燒毀現供人使用住宅之行為。另據證人蔡志聰證
    述稱：「該防火巷不會超過四十公分，約三十多公分，防火巷入口處有加裝鐵門
    ，越來越窄，不會超過二十公分」等語，且據前開火災原因報告書所載僅有防火
    巷內一棉被有燒失碳化情形，是該防火巷亦無其他易燃物，足認一棉被在防火巷
    內燃燒尚無法造成任何公共危險，且無積極證據足資證明本件有致生公共危險之
    情，是亦尚難論以刑法第一百七十五條之放火燒毀住宅等以外他人所有物罪。被
    告上開辯解，尚非無據。公訴意旨認被告有放火燒毀現供人使用住宅未遂罪嫌，
    似嫌速斷。
四、是核被告燒毀告訴人管理持有之棉被、枕頭，係犯刑法第三百五十四條之毀損罪
    ，公訴人認涉犯刑法第一百七十三條第一項、第三項之放火燒毀現供人使用住宅
    未遂罪，容有未洽，已如前述，惟起訴之基本事實同一，甲○自得審理。又按告
    訴乃論之罪，告訴人於第一審辯論終結前得撤回其告訴；又告訴經撤回者，應諭
    知不受理之判決；再刑事訴訟法第三百零二條至第三百零四條之判決，得不經言
    詞辯論為之；刑事訴訟法第二百三十八條第一項、第三百零三條第三款、第三百
    零七條分別定有明文。本件被告涉犯刑法第三百五十四條之毀損罪，依同法第三
    百五十七條之規定，須告訴乃論，茲已據告訴人當庭撤回告訴，爰不經言詞辯論
    ，而諭知不受理之判決。
據上論斷，應依刑事訴訟法第三百零三條第三款、第三百零七條，判決如主文。
中      華      民      國    九十二    年      九      月    二十九    日
                              臺灣板橋地方法院刑事第十三庭
                                  審判長法官  王復生
                                  法      官  徐子涵
                                  法      官  陳明珠
右正本證明與原本無異
如不服本判決，應於送達後十日內，向甲○提出上訴狀
                                  書  記  官  陳慧儷
中      華      民      國      九十二      年    九    月    二十九    日


司法院資訊處製作；財團法人民間司法改革基金會備份。
